臺灣臺北地方法院刑事判決　　　　　　　　　　　　　九十一年度訴字第七九三號
　　公　訴　人　臺灣臺北地方法院檢察署檢察官
　　被　　　告　甲○○
右列被告因違反毒品危害防害防制條例案件，經檢察官提起公訴（九十一年度偵字第
八五四四號），本院判決如左：
    主  文
甲○○施用第一級毒品，累犯，處有期徒刑柒月，扣案第一級毒品海洛因淨重零點參
肆公克沒收銷燬，注射針筒壹支沒收。
    事  實
一、甲○○曾犯違反毒品危害防制條例案件，經本院以八十八年度易字第一四六號判
    處有期徒刑三月，又另犯同條例案件經本院以八十八年度訴字第二六五號判處有
    期徒刑一年四月，迭經臺灣高等法院以八十八年度上訴字第一七０七號、最高法
    院以八十八年度臺上字第五二０七號判決上訴駁回，再經臺灣高等法院八十八年
    度聲字第一一七六號裁定應執行有期徒刑一年六月確定，經送監執行後，於八十
    九年十二月二十二日交付保護管束，迄九十年三月十日執行完畢，且曾於八十七
    年、八十八年間，二度因施用毒品案件，分別經送觀察勒戒、強制戒治，而經臺
    灣臺北地方法院檢察署八十七年度偵字第一二五六一號予以不起訴處分，及本院
    以前揭八十八年度易字第一四六號判處有期徒刑三月在案。甲○○另於九十一年
    五月十八日上午某時許（起訴書載為九十一年五月二十日十七時回溯前二十六小
    時內某時），在臺北縣新店市○○路○段二一一巷四０號四樓（起訴書載為在不
    詳地點）即其住處之房間內，以其所有之注射針筒加白開水及第一級毒品海洛因
    注射血管之方式，施用第一級毒品海洛因一次，嗣被警於九十一年五月二十日十
    四時三十分許，在上址被警循線查獲，並扣得第一級毒品海洛因一包（淨重零點
    三四公克）。
二、案經臺北市政府警察局文山第二分局報請臺灣臺北地方法院檢察署檢察官偵查起
    訴。
    理  由
一、右揭犯罪事實：（一）業據被告甲○○於本院審理時坦承不諱，有本院審判筆錄
    可憑；（二）被告獲案之際，經警採尿送驗，結果第一級毒品海洛因（嗎啡）呈
    陽性反應，有臺北市立療養院煙毒尿液檢驗報告書、警方尿液委驗單及臺灣尖端
    先進生技醫藥股份有限公司檢驗報告各一份，附於偵查卷宗可佐（均見臺灣臺北
    地方法院檢察署九十一年度偵字第八五四四號偵查卷宗），被告自白與事實相符
    ，應可採信；（三）被告曾犯違反毒品危害防制條例案件，經本院以八十八年度
    易字第一四六號判處有期徒刑三月，又另犯同條例案件經本院以八十八年度訴字
    第二六五號判處有期徒刑一年四月，迭經臺灣高等法院以八十八年度上訴字第一
    七０七號、最高法院以八十八年度臺上字第五二０七號判決上訴駁回，再經臺灣
    高等法院八十八年度聲字第一一七六號裁定應執行有期徒刑一年六月確定，經送
    監執行後，於八十九年十二月二十二日交付保護管束，迄九十年三月十日執行完
    畢，且曾於八十七年、八十八年間，二度因施用毒品案件，分別經送觀察勒戒、
    強制戒治，而經臺灣臺北地方法院檢察署八十七年度偵字第一二五六一號予以不
    起訴處分，及本院以前揭八十八年度易字第一四六號判處有期徒刑三月在案，有
    被告之臺灣高等法院被告全國前案紀錄表一份附於本院刑事卷宗可稽，足認被告
    此次犯行，不但已經構成累犯，且施用毒品已達三犯。本件事證明確，被告前揭
    犯行至堪認定，應予依法論科。
二、查被告曾經送觀察、勒戒，無繼續施用毒品傾向，並經檢察官處分不起訴，又另
    涉相同構成要件之行為，再經送強制戒治，復犯本件分別連續施用第一級毒品海
    洛因之罪，目前已達三犯，核其所為係犯毒品危害防制條例第十條第一項之施用
    第一級毒品罪。又其所犯為供自己施用而持有第一級毒品海洛因之低度行為，應
    為施用第一級毒品海洛因之犯行所吸收，不另論罪。另查，被告曾犯違反毒品危
    害防制條例案件，經本院以八十八年度易字第一四六號判處有期徒刑三月，又另
    犯同條例案件經本院以八十八年度訴字第二六五號判處有期徒刑一年四月，迭經
    臺灣高等法院以八十八年度上訴字第一七０七號、最高法院以八十八年度臺上字
    第五二０七號判決上訴駁回，再經臺灣高等法院八十八年度聲字第一一七六號裁
    定應執行有期徒刑一年六月確定，經送監執行後，於八十九年十二月二十二日交
    付保護管束，迄九十年三月十日執行完畢，迄本件犯罪時間未滿五年，又犯本件
    最高本刑有期以上之罪，應依刑法第四十七條累犯之例，加重其刑。爰審酌被告
    一再施用毒品，有前揭前案紀錄表可參，悔意不深，又屢經觀察、勒戒及強制戒
    治，仍未生警惕之意，但犯罪後已經坦承犯行，態度尚佳，至於檢察官請求量處
    有期徒刑六月，雖非無據，但被告此次犯罪，已經構成累犯，著略再加重其刑，
    以符法律規定等一切情狀，就被告所犯前開之罪，量處如主文所示之刑，以資懲
    儆。
三、扣案疑似毒品證物，經法務部調查局鑑定結果，含第一級毒品海洛因成分，淨重
    零點三四公克，有該局九十一年六月十日調科壹字第０２０００５３４７號鑑定
    通知書一紙，附於偵查卷宗可稽，雖與公訴意旨所載重量不符，仍以法務部調查
    局鑑定結果較為精確，應依毒品危害防制條例第十八條第一項前段，諭知沒收銷
    燬之。至於被告所有用以施用第一級毒品之注射針筒雖未扣案，但係供犯罪所用
    之物，亦經被告供陳明確，有本院審判筆錄可佐，且無積極證據足認已經毀損滅
    失，仍應依刑法第三十八條第一項第二款諭知沒收。
據上論斷，應依刑事訴訟法第二百九十九條第一項前段，毒品危害防制條例第十條第
一項、第十八條第一項前段，刑法第十一條前段、第三十八條第一項第二款，判決如
主文。
本案經檢察官戴東麗到庭執行職務
中      華      民      國    九十一    年      十      月     十五     日
                                      臺灣臺北地方法院刑事第六庭
                                          法  官  黃程暉
右正本證明與原本無異。
如不服本判決，應於判決送達後十日內，向本院提出上訴狀。
                                          書記官  張華瓊
中      華      民      國    九十一    年      十      月     十六     日
附錄本案論罪科刑法條：
毒品危害防制條例第十條第一項
施用第一級毒品者，處六月以上五年以下有期徒刑。
